臺灣臺中地方法院民事判決　九十一年度國小字第二號
　　原　　　告　張世達
　　被　　　告　臺灣高等法院台中分院檢察署
　　法定代理人　蔡茂盛
右當事人間請求國家賠償事件，本院判決如左：
    主      文
原告之訴及假行之聲請均駁回。
訴訟費用新台幣壹仟貳佰肆拾陸元由原告負擔。
    事實及理由
一、按原告之訴，依其所訴之事實，在法律上顯無理由者，法院得不經言詞辯論，逕
    以判決駁回之，民事訴訟法第二百四十九條第二項定有明文。
二、本件原告主張於民國（下同）八十九年間，其對訴外人林志郎、劉志誠、黃秋彬
    等人提起造文書、詐欺、誣告等罪嫌之告訴，經台灣台中地方法院檢察署檢察官
    為不起訴處分，經原告向被告聲請再議，被告所屬檢察官鍾宗耀本應依法偵查，
    惟其因故意或過失怠行執務，濫用職權無故使有罪之人不受追訴或處罰，而為駁
    回再議之處分，被告所屬檢察官應有偵查作為，而故意不作為，枉法包庇有罪之
    人，致原告受有損害，爰依國家賠償法第二條第二項之規定，請求被告賠償壹拾
    萬元及自起訴狀繕本送達翌日起至清償日止，按年息百分之五計算之利息等語。
三、本件原告主張其於八十九年間有對訴外人林志郎、劉志誠黃秋彬等人提起造文書
    、詐欺、誣告等罪嫌之告訴，經台灣台中地方法院檢察署檢察官為不起訴處分，
    經原告向被告請求再議，並經被告駁回再議之處分，業據本院調閱台灣高等法院
    台中檢察署九十年度議字第五０四號卷宗，查核屬實，並有該署九十年度議字第
    五０四號處分書一份在卷可參，固堪信為真，惟按公務員於執行職務行使公權力
    時，因故意或過失不法侵害人民自由或權利者，人民固得依國家賠償法第二條第
    二項規定，對該公務員所屬機關請求損害賠償。惟如對於有審判或追訴職務之公
    務員，因執行職務侵害人民自由或權利，而欲請求該公務員所屬之機關賠償損害
    時，須該公務員就參與審判或追訴案件犯職務上之罪，經判決有罪確定者，始得
    為之，國家賠償法第十三條既定有明文，自不能僅依國家賠償法第二條第二項規
    定，請求該有審判或追訴職務之公務員所隸屬機關賠償其所受損害。查本件被告
    所屬參與偵查系爭九十年度議字第五０四號詐欺案件之檢察官公務員，既無因參
    與該案件之偵查犯職務上之罪，且經判決有罪確定之情形，是原告依國家賠償法
    第二條第二項規定，請求被告賠償損害，顯無理由。
四、從而，被告本於國家賠償法第二條第二項規定之法律關係，訴請被告賠償壹拾萬
    元及自起訴狀繕本送達之翌日起至清償日止，按年息百分之五計算之利息，於法
    顯無理由，爰不經言詞辯論，逕以判決駁回原告之訴。原告之訴既經駁回，其假
    執行之聲請亦失所附麗，應併予駁回。
五、據上論結，本件原告之訴為無理由，依民事訴訟法第四百三十六條之二十三、第
    四百三十六條第二項、第二百四十九條第二項、第七十八條、第四百三十六條之
    十九第一項，判決如主文。
中　　　華　　　民　　　國　　九十一　　年　　　十二　　月　　　三　　　日
　　　　　　　　　　　　　　　　　　臺灣臺中地方法院民事第三庭
　　　　　　　　　　　　　　　　　　　　法　　　官　王　金　洲
右為正本係照原本作成。
如對本判決上訴，須於判決送達後二十日內向本院提出上訴狀（須附繕本）。
中　　　華　　　民　　　國　　九十一　　年　　　十二　　月　　　三　　　日
                                        法院書記官
